最　高　行　政　法　院　裁　定
                                      100年度裁字第489號
上  訴  人　莊逸中
被 上訴 人　嘉義縣政府
代　表　人　張花冠
上列當事人間徵收補償事件，上訴人對於中華民國99年10月21日
高雄高等行政法院99年度訴更一字第4號判決，提起上訴，本院
裁定如下：
　　主  文
上訴駁回。
上訴審訴訟費用由上訴人負擔。
　　理  由
一、按對於高等行政法院判決之上訴，非以其違背法令為理由，
    不得為之，行政訴訟法第242條定有明文。依同法第243條第
    1項規定，判決不適用法規或適用不當者，為違背法令；而
    判決有同條第2項所列各款情形之一者，為當然違背法令。
    是當事人對於高等行政法院判決上訴，如依行政訴訟法第24
    3條第1項規定，以高等行政法院判決有不適用法規或適用不
    當為理由時，其上訴狀或理由書應有具體之指摘，並揭示該
    法規之條項或其內容；若係成文法以外之法則，應揭示該法
    則之旨趣；倘為司法院解釋或本院之判例，則應揭示該判解
    之字號或其內容。如以行政訴訟法第243條第2項所列各款情
    形為理由時，其上訴狀或理由書，應揭示合於該條項各款之
    事實。上訴狀或理由書如未依此項方法表明，或其所表明者
    與上開法條規定不合時，即難認為已對高等行政法院判決之
    違背法令有具體之指摘，其上訴自難認為合法。
二、本件上訴人對於高雄高等行政法院民國（下同）99年度訴更
    一字第4號判決（下稱原判決）上訴，主張：(一)土地徵收
    補償條例明定，需用土地機關即被上訴人必須填具徵收計畫
    書將系爭橋涵（版橋）列入徵收範圍呈報內政部，內政部才
    能進行是否徵收之決定，若被上訴人怠於將系爭橋涵列入徵
    收範圍，內政部不能越權決定徵收土地改良物，故上訴人主
    張被上訴人必須填具徵收計畫書將系爭橋涵列入徵收範圍，
    內政部如何決定，係另一問題。原審不察，逕認內政部有權
    自行決定是否徵收，無須經過被上訴人填具徵收計畫書上呈
    ，明顯違法。(二)被上訴人不願將系爭橋涵列入徵收範圍，
    內政部怎可能逕將其決定為徵收範圍？又內政部95年12月1
    日台內字第0950189320號函並未送達上訴人，上訴人如何提
    出救濟？原審要求上訴人對內政部否准徵收之處分尋求救濟
    ，顯強人所難。(三)本件就結果而論，被上訴人乃採取「強
    制徵收」方式，而非由嘉南農田水利會與被上訴人達成價購
    協議，自無法認定嘉南農田水利會係「處分」土地，是原判
    決認定嘉南農田水利會有「處分」系爭版橋所在土地之意思
    ，顯有矛盾。又嘉南農田水利會並無意願與被上訴人達成價
    購之協議，怎會有處分土地之意思表示。另依嘉南農田水利
    會95年11月3日嘉南管字第0950012427號函表示：「有關拆
    除版橋理賠費事宜，請逕向道路拓寬主辦機關辦理」可徵，
    嘉南農田水利會亦不認為符合切結書第8條之情形，否則嘉
    南農田水利會怎會主張上訴人應向被上訴人請求徵收補償費
    ？基上，原判決認為本件符合切結書第8條之情形，確有誤
    解，而有判決不備理由之違法等語，雖以原判決違背法令為
    由，惟核其上訴理由，無非係執其歧異之法律見解，就原審
    取捨證據、認定事實之職權行使，指摘其為不當，並就原審
    已論斷者，泛言未論斷，或就原審所為論斷，泛言其論斷矛
    盾或違誤，而非具體表明原判決合於不適用法規、適用法規
    不當、或行政訴訟法第243條第2項所列各款之情形，難認對
    原判決之如何違背法令已有具體之指摘。依首開規定及說明
    ，應認其上訴為不合法。
三、據上論結，本件上訴為不合法。依行政訴訟法第249條第1項
    前段、第104條、民事訴訟法第95條、第78條，裁定如主文
    。
中　　華　　民　　國　　100　 年　　2　　 月　　25　　日
                    最高行政法院第三庭
                        審判長法官　劉　鑫　楨
                              法官　吳　慧　娟
                              法官　胡　方　新
                              法官　曹　瑞　卿
                              法官　林　金　本

以  上  正  本  證  明  與  原  本  無  異
中　　華　　民　　國　　100　 年　　2　　 月　　25　　日
　　　　　　　　　　　　　　　書記官　莊　俊　亨